---
title: " "
format: 
  html:
    code-fold: true
    code-summary: "Código"
    html-math-method: katex
    theme: united
editor: visual
self-contained-math: true
self-contained: true
warnings: false
messages: false
toc: true
---

# Parâmetros

$$\beta_{i1} = (0, -1, -2, -3)$$

$$\alpha_{i1} = c(0.7, 1, 2)$$

$$\sigma^2_{1} = 1$$

$$\lambda_{1} = -1$$

$$\beta_{i2} = (-1, 1, 2, 3)$$

$$\sigma^2_2 = 2$$

$$\lambda_2 = 3$$

-   Além disso para o caso da Skew-t foi utilizado

$$
\nu_1 = \nu_2 = 3
$$

# Skew-Normal

Foram replicados 500 vezes o estudo de simulação para os seguintes tamanhos amostrais:

$$ 
n = 50, 100, 200, 500
$$ Além disso o nível de censura foi variado entre:

$$ 
Censura = 7.5\%, 15\%, 30\%
$$

## Grupo 1

```{r, warning=FALSE, message=FALSE}
load("~/ufjf/mixRegEM/errosMoECenSN.RData")
library(tidyverse)

errosMoECenSN |>
  filter(grupo == "X1") |>
  ggplot() +
  aes(
    x = as.factor(n),
    y = vies,
    fill = as.factor(cen)
  ) +
  geom_boxplot() +
  facet_wrap(~params, scales = "free") +
  labs(x = "Tamanho amostral") +
  guides(fill=guide_legend(title="Censura"))
```

### Sem outliers

```{r}
errosMoECenSN |>
  group_by(params) |>
  filter(
    vies < boxplot.stats(vies)$stats[5],
    vies > boxplot.stats(vies)$stats[1]
    ) |>
  filter(grupo == "X1") |>
  ggplot() +
  aes(
    x = as.factor(n),
    y = vies,
    fill = as.factor(cen)
  ) +
  geom_boxplot(outlier.shape = NA) +
  facet_wrap(~params, scales = "free") +
  labs(x = "Tamanho amostral") +
  guides(fill=guide_legend(title="Censura"))
```

### EQM

```{r}
errosMoECenSN |>
  group_by(
    n,
    cen,
    grupo,
    params
  ) |>
  filter(grupo == "X1") |>
  mutate(eqm = sum(vies**2)) |>
  ggplot() +
  aes(
    x = as.factor(n),
    y = eqm,
    fill = as.factor(cen),
    colour = as.factor(cen),
    group = as.factor(cen)
    ) +
  geom_point() +
  geom_line() +
  facet_wrap(~params, scales = "free") +
  labs(x = "Tamanho amostral") +
  guides(fill=guide_legend(title="Censura"))
```


## Grupo 2

```{r}
errosMoECenSN |>
  filter(grupo == "X2", !startsWith(params, "alpha")) |>
  ggplot() +
  aes(
    x = as.factor(n),
    y = vies,
    fill = as.factor(cen)
  ) +
  geom_boxplot() +
  facet_wrap(~params, scales = "free") +
  labs(x = "Tamanho amostral") +
  guides(fill=guide_legend(title="Censura"))
```

### Sem outliers

```{r}
errosMoECenSN |>
  group_by(params) |>
  filter(
    vies < boxplot.stats(vies)$stats[5],
    vies > boxplot.stats(vies)$stats[1]
    ) |>
  filter(grupo == "X2", !startsWith(params, "alpha")) |>
  ggplot() +
  aes(
    x = as.factor(n),
    y = vies,
    fill = as.factor(cen)
  ) +
  geom_boxplot(outlier.shape = NA) +
  facet_wrap(~params, scales = "free") +
  labs(x = "Tamanho amostral") +
  guides(fill=guide_legend(title="Censura"))
```

### EQM

```{r}
errosMoECenSN |>
  group_by(
    n,
    cen,
    grupo,
    params
  ) |>
  filter(grupo == "X2", !startsWith(params, "alpha")) |>
  mutate(eqm = sum(vies**2)) |>
  ggplot() +
  aes(
    x = as.factor(n),
    y = eqm,
    fill = as.factor(cen),
    colour = as.factor(cen),
    group = as.factor(cen)
    ) +
  geom_point() +
  geom_line() +
  facet_wrap(~params, scales = "free") +
  labs(x = "Tamanho amostral") +
  guides(fill=guide_legend(title="Censura"))
```

# Skew-T

Foram replicados 100 vezes o estudo de simulação para os seguintes tamanhos amostrais:

$$ 
n = 50, 100, 200, 500, 1000
$$ Além disso o nível de censura foi variado entre:

$$ 
Censura = 7.5\%, 15\%, 30\%
$$

## Grupo 1

```{r}
load("~/ufjf/mixRegEM/erros_MoECenST_3.RData")

erros_MoECenST |>
  filter(grupo == "X1") |>
  ggplot() +
  aes(
    x = as.factor(n),
    y = vies,
    fill = as.factor(cen)
  ) +
  geom_boxplot() +
  facet_wrap(~params, scales = "free") +
  labs(x = "Tamanho amostral") +
  guides(fill=guide_legend(title="Censura"))
```

### Sem outliers

```{r}
erros_MoECenST |>
  group_by(params) |>
  filter(
    vies < boxplot.stats(vies)$stats[5],
    vies > boxplot.stats(vies)$stats[1]
    ) |>
  filter(grupo == "X1") |>
  ggplot() +
  aes(
    x = as.factor(n),
    y = vies,
    fill = as.factor(cen)
  ) +
  geom_boxplot(outlier.shape = NA) +
  facet_wrap(~params, scales = "free") +
  labs(x = "Tamanho amostral") +
  guides(fill=guide_legend(title="Censura"))
```

### EQM

```{r}
erros_MoECenST |>
  group_by(
    n,
    cen,
    grupo,
    params
  ) |>
  filter(grupo == "X1") |>
  mutate(eqm = sum(vies**2)) |>
  ggplot() +
  aes(
    x = as.factor(n),
    y = eqm,
    fill = as.factor(cen),
    colour = as.factor(cen),
    group = as.factor(cen)
    ) +
  geom_point() +
  geom_line() +
  facet_wrap(~params, scales = "free") +
  labs(x = "Tamanho amostral") +
  guides(fill=guide_legend(title="Censura"))
```

## Grupo 2

```{r}
erros_MoECenST |>
  filter(grupo == "X2", !startsWith(params, "alpha")) |>
  ggplot() +
  aes(
    x = as.factor(n),
    y = vies,
    fill = as.factor(cen)
  ) +
  geom_boxplot() +
  facet_wrap(~params, scales = "free") +
  labs(x = "Tamanho amostral") +
  guides(fill=guide_legend(title="Censura"))
```

### Sem outliers

```{r}
erros_MoECenST |>
  filter(grupo == "X2", !startsWith(params, "alpha")) |>
  group_by(params) |>
  filter(
    vies < boxplot.stats(vies)$stats[5],
    vies > boxplot.stats(vies)$stats[1]
    ) |>
  ggplot() +
  aes(
    x = as.factor(n),
    y = vies,
    fill = as.factor(cen)
  ) +
  geom_boxplot(outlier.shape = NA) +
  facet_wrap(~params, scales = "free") +
  labs(x = "Tamanho amostral") +
  guides(fill=guide_legend(title="Censura")) 
```

### EQM

```{r}
erros_MoECenST |>
  group_by(
    n,
    cen,
    grupo,
    params
  ) |>
  filter(grupo == "X2", !startsWith(params, "alpha")) |>
  mutate(eqm = sum(vies**2)) |>
  ggplot() +
  aes(
    x = as.factor(n),
    y = eqm,
    fill = as.factor(cen),
    colour = as.factor(cen),
    group = as.factor(cen)
    ) +
  geom_point() +
  geom_line() +
  facet_wrap(~params, scales = "free") +
  labs(x = "Tamanho amostral") +
  guides(fill=guide_legend(title="Censura"))
```
