---
title: " "
format: 
  pdf:
    html-math-method: katex
    theme: united
editor: visual
self-contained-math: true
self-contained: true
warnings: false
messages: false
toc: true
---

\newpage

```{r}
#| echo: false
knitr::opts_chunk$set(echo = FALSE, message = FALSE, warning = FALSE,
                      fig.dim = c(10, 10))
```

# Parâmetros

$$\beta_{i1} = (0, -1, -2, -3)$$

$$\alpha_{i1} = c(0.7, 1, 2)$$

$$\sigma^2_{1} = 1$$

$$\lambda_{1} = -1$$

$$\beta_{i2} = (-1, 1, 2, 3)$$

$$\sigma^2_2 = 2$$

$$\lambda_2 = 3$$

-   Além disso para o caso da Skew-t foi utilizado

$$
\nu_1 = \nu_2 = 3
$$

Foram replicados 500 vezes o estudo de simulação para os seguintes tamanhos amostrais:

$$ 
n = 100, 200, 500, 1000
$$ Além disso o nível de censura foi variado entre:

$$ 
Censura = 0\%, 7.5\%, 15\%, 30\%
$$

# Skew-Normal

```{r}
load("../resultadosMoECenSN_10_2.RData")

n = c(500, 1000)
nivelC = c(0, 0.075, 0.15, 0.3)
g = 2

beta01 <- c(0, -1, -2, -3)
alpha01 <- c(0.7, 1, 2)
sigma2_01 <- 1
lambda01 <- -5

beta02 <- c(-1, 1, 2, 3)
sigma2_02 <- 2
lambda02 <- 3

alpha <- matrix(alpha01, byrow = T, nrow = 1)


parametros =cbind(c(
  beta01, sqrt(sigma2_01), lambda01, alpha01
),
c(
  beta02, sqrt(sigma2_02), lambda02, rep(NA, 3)
)
)

rownames(parametros) = c(paste0("beta", 1:4), "sigma", "lambda", paste0("alpha", 1:3))

inverte_col = function(df){
  df_inv = df
  df_inv[,1] = df[,2]
  df_inv[,2] = df[,1]

  df_inv[startsWith(rownames(df), "alpha"),1] = -df_inv[startsWith(rownames(df), "alpha"),2]
  df_inv[startsWith(rownames(df), "alpha"),2] = NA

  df_inv
}

lapply(resultadosMoECenSN, function(x) lapply(x, function(y) y))

erros = n[1:2] |>
  plyr::laply(
    function(ni){
      nivelC |>
        lapply(
          function(ci){
            if(is.null(dim(resultadosMoECenSN[[paste("n =", ni)]][[paste("cen =", ci)]]))){
              x = resultadosMoECenSN[[paste("n =", ni)]][[paste("cen =", ci)]][!resultadosMoECenSN[[paste("n =", ni)]][[paste("cen =", ci)]] |> sapply(is.null)] |> simplify2array()
            } else{
              x = resultadosMoECenSN[[paste("n =", ni)]][[paste("cen =", ci)]]
            }
            apply(
              x,
              3,
              function(x){
                res1 = x[startsWith(rownames(x), "beta"),1] - parametros[startsWith(rownames(parametros), "beta"),1]
                res2 = x[startsWith(rownames(x), "beta"),1] - parametros[startsWith(rownames(parametros), "beta"),2]

                if(sum(res1**2) > sum(res2**2)) x = inverte_col(x)

                params = rownames(x)
                x = x[!params %in% c("delta", "gama"),]

                #x = x - parametros

                x = data.frame(x)
                x$parametros1 = parametros[,1]
                x$parametros2 = parametros[,2]
                x$n = ni
                x$cen = ci
                x$params = params[!params %in% c("delta", "gama")]

                return(x)
              }
            )
          }
        )
    }, .progress = "text"
  ) |>
  dplyr::bind_rows() |>
  dplyr::as_tibble()

errosMoECenSN = erros |>
  tidyr::pivot_longer(paste0("X", 1:g), names_to = "grupo", values_to = "valor") |>
  dplyr::mutate(parametro_real = ifelse(grupo == "X1", parametros1, parametros2))
```

```{r}
#load("~/ufjf/mixRegEM/erros_MoECenSN_esquerda.RData")
load("~/ufjf/mixRegEM/erros_MoECenST_esquerda.RData")
load("~/ufjf/mixRegEM/erros_int_MoECenSN_intervalar.RData")
library(tidyverse)
library(latex2exp)
library(kableExtra)

errosMoECenSN = errosMoECenSN |>
  mutate(params = paste0(paste0("$\\", sub("(?<=\\w)(?=\\d)", "_{", paste0(
    params, substr(grupo, 2, 2)), perl=TRUE)), "}$"))

erros_intMoECenSN = erros_intMoECenSN |>
  mutate(params = paste0(paste0("$\\", sub("(?<=\\w)(?=\\d)", "_{", paste0(
    params, substr(grupo, 2, 2)), perl=TRUE)), "}$"))


errosMoECenST = erros_MoECenST |>
  dplyr::mutate(parametro_real = ifelse(grupo == "X1", parametros1, parametros2)) |>
  rename("valor" = "vies") |>
  mutate(params = paste0(paste0("$\\", sub("(?<=\\w)(?=\\d)", "_{", paste0(
    params, substr(grupo, 2, 2)), perl=TRUE)), "}$"))
```

```{r}
tabelaSNesquerda = errosMoECenSN |>
  filter(!is.na(valor)) |>
  group_by(n, cen, params) |>
  summarise(
    `Média` = round(mean(valor), 2),
    `Mediana` = round(median(valor),2),
    `EP` = round(sd(valor), 2),
    `Verdadeiro` = round(mean(parametro_real), 1)
  ) |>
  mutate(`Tamanho Amostral/Censura` = glue::glue("n = {n}/${cen*100}\\%$")) |>
  rename(`Parâmetro` = params) |>
  pivot_longer(c(`Média`, `Mediana`, `EP`), values_to = "Estimativa", names_to = "medida") |>
  mutate(`Parâmetro` = paste(medida, `Parâmetro`)) |>
  select(-medida) |>
  pivot_wider(c(`Parâmetro`, `Verdadeiro`), names_from = `Tamanho Amostral/Censura`, values_from = Estimativa)

tabelaSNint = erros_intMoECenSN |>
  filter(!is.na(valor)) |>
  group_by(n, cen, params) |>
  summarise(
    `Média` = round(mean(valor), 2),
    `Mediana` = round(median(valor),2),
    `EP` = round(sd(valor), 2),
    `Verdadeiro` = round(mean(parametro_real), 1)
  ) |>
  mutate(`Tamanho Amostral/Censura` = glue::glue("n = {n}/${cen*100}\\%$")) |>
  rename(`Parâmetro` = params) |>
  pivot_longer(c(`Média`, `Mediana`, `EP`), values_to = "Estimativa", names_to = "medida") |>
  mutate(`Parâmetro` = paste(medida, `Parâmetro`)) |>
  select(-medida) |>
  pivot_wider(c(`Parâmetro`, `Verdadeiro`), names_from = `Tamanho Amostral/Censura`, values_from = Estimativa)

tabelaST = errosMoECenST |>
  filter(!is.na(valor)) |>
  group_by(n, cen, params) |>
  summarise(
    `Média` = round(mean(valor), 2),
    `Mediana` = round(median(valor),2),
    `EP` = round(sd(valor), 2),
    `Verdadeiro` = round(mean(parametro_real), 1)
  ) |>
  mutate(`Tamanho Amostral/Censura` = glue::glue("n = {n}/${cen*100}\\%$")) |>
  rename(`Parâmetro` = params) |>
  pivot_longer(c(`Média`, `Mediana`, `EP`), values_to = "Estimativa", names_to = "medida") |>
  mutate(`Parâmetro` = paste(medida, `Parâmetro`)) |>
  select(-medida) |>
  pivot_wider(c(`Parâmetro`,`Verdadeiro`), names_from = `Tamanho Amostral/Censura`, values_from = Estimativa)

names_split = str_split(names(tabelaSNesquerda), "/")

names(tabelaSNesquerda) = sapply(names_split, function(x) x[length(x)])

tabelaSNesquerda |> 
  kbl(
    booktabs = TRUE, 
    escape = FALSE,
    linesep = "",
    caption = "Resultados para simulações de tamanho 500 SN com censura à esquerda"
  ) |>
  kable_classic() |>
  kable_styling(
    font_size = 5,
    latex_options = "HOLD_position"
    ) |>
  add_header_above(c(" " = 2, "n = 100" = 4, "n = 200" = 4))
```

```{r}
names_split = str_split(names(tabelaSNint), "/")

names(tabelaSNint) = sapply(names_split, function(x) x[length(x)])

tabelaSNint |> 
  kbl(
    booktabs = TRUE, 
    escape = FALSE,
    linesep = "",
    caption = "Resultados para simulações de tamanho 500 SN com censura intervalar"
  ) |>
  kable_classic() |>
  kable_styling(
    font_size = 5,
    latex_options = "HOLD_position"
    ) |>
  add_header_above(c(" " = 2, "n = 100" = 4, "n = 200" = 4, "n = 500" = 4, "n = 1000" = 4))
```

```{r}
names_split = str_split(names(tabelaST), "/")

names(tabelaST) = sapply(names_split, function(x) x[length(x)])

tabelaST |> 
  kbl(
    booktabs = TRUE, 
    escape = FALSE,
    linesep = "",
    caption = "Resultados para simulações de tamanho 500 ST com censura à esquerda"
  ) |>
  kable_classic() |>
  kable_styling(
    font_size = 5,
    latex_options = "HOLD_position"
    ) |>
  add_header_above(c(" " = 2, "n = 100" = 4, "n = 200" = 4, "n = 500" = 4, "n = 1000" = 4))
```

## Censura à Esquerda

## Grupo 1

```{r, warning=FALSE, message=FALSE}
errosMoECenSN |>
  filter(grupo == "X1") |>
  ggplot() +
  aes(
    x = as.factor(n),
    y = valor,
    fill = as.factor(cen)
  ) +
  geom_hline(aes(yintercept = parametro_real)) +
  geom_boxplot() +
  facet_wrap(~params, scales = "free",
             labeller = as_labeller(TeX, 
                            default = label_parsed)) +
  labs(x = "Tamanho amostral") +
  guides(fill=guide_legend(title="Censura"))
```

### Sem outliers

```{r}
errosMoECenSN |>
  filter(grupo == "X1") |>
  group_by(params) |>
  filter(
    valor < boxplot.stats(valor)$stats[5],
    valor > boxplot.stats(valor)$stats[1]
    ) |>
  ggplot() +
  aes(
    x = as.factor(n),
    y = valor,
    fill = as.factor(cen)
  ) +
  geom_hline(aes(yintercept = parametro_real)) +
  geom_boxplot(outlier.alpha = 0) +
  facet_wrap(~params, scales = "free",              labeller = as_labeller(TeX,                              default = label_parsed)) +
  labs(x = "Tamanho amostral") +
  guides(fill=guide_legend(title="Censura"))
```

## Grupo 2

```{r, warning=FALSE, message=FALSE}
errosMoECenSN |>
  filter(grupo == "X2", !is.na(valor)) |>
  ggplot() +
  aes(
    x = as.factor(n),
    y = valor,
    fill = as.factor(cen)
  ) +
  geom_hline(aes(yintercept = parametro_real)) +
  geom_boxplot() +
  facet_wrap(~params, scales = "free",              labeller = as_labeller(TeX,                              default = label_parsed)) +
  labs(x = "Tamanho amostral") +
  guides(fill=guide_legend(title="Censura"))
```

### Sem outliers

```{r}
errosMoECenSN |>
  filter(grupo == "X2", !is.na(valor)) |>
  group_by(params) |>
  filter(
    valor < boxplot.stats(valor)$stats[5],
    valor > boxplot.stats(valor)$stats[1]
    ) |>
  ggplot() +
  aes(
    x = as.factor(n),
    y = valor,
    fill = as.factor(cen)
  ) +
  geom_hline(aes(yintercept = parametro_real)) +
  geom_boxplot(outlier.alpha = 0) +
  facet_wrap(~params, scales = "free",              labeller = as_labeller(TeX,                              default = label_parsed)) +
  labs(x = "Tamanho amostral") +
  guides(fill=guide_legend(title="Censura"))
```

## Censura Intervalar

## Grupo 1

```{r, warning=FALSE, message=FALSE}

erros_intMoECenSN |>
  filter(grupo == "X1") |>
  ggplot() +
  aes(
    x = as.factor(n),
    y = valor,
    fill = as.factor(cen)
  ) +
  geom_hline(aes(yintercept = parametro_real)) +
  geom_boxplot() +
  facet_wrap(~params, scales = "free",              labeller = as_labeller(TeX,                              default = label_parsed)) +
  labs(x = "Tamanho amostral") +
  guides(fill=guide_legend(title="Censura"))
```

### Sem outliers

```{r}
erros_intMoECenSN |>
  filter(grupo == "X1") |>
  group_by(params) |>
  filter(
    valor < boxplot.stats(valor)$stats[5],
    valor > boxplot.stats(valor)$stats[1]
    ) |>
  ggplot() +
  aes(
    x = as.factor(n),
    y = valor,
    fill = as.factor(cen)
  ) +
  geom_hline(aes(yintercept = parametro_real)) +
  geom_boxplot(outlier.alpha = 0) +
  facet_wrap(~params, scales = "free",              labeller = as_labeller(TeX,                              default = label_parsed)) +
  labs(x = "Tamanho amostral") +
  guides(fill=guide_legend(title="Censura"))
```

## Grupo 2

```{r, warning=FALSE, message=FALSE}
erros_intMoECenSN |>
  filter(grupo == "X2", !is.na(valor)) |>
  ggplot() +
  aes(
    x = as.factor(n),
    y = valor,
    fill = as.factor(cen)
  ) +
  geom_hline(aes(yintercept = parametro_real)) +
  geom_boxplot() +
  facet_wrap(~params, scales = "free",              labeller = as_labeller(TeX,                              default = label_parsed)) +
  labs(x = "Tamanho amostral") +
  guides(fill=guide_legend(title="Censura"))
```

### Sem outliers

```{r}
erros_intMoECenSN |>
  filter(grupo == "X2", !is.na(valor)) |>
  group_by(params) |>
  filter(
    valor < boxplot.stats(valor)$stats[5],
    valor > boxplot.stats(valor)$stats[1]
    ) |>
  ggplot() +
  aes(
    x = as.factor(n),
    y = valor,
    fill = as.factor(cen)
  ) +
  geom_hline(aes(yintercept = parametro_real)) +
  geom_boxplot(outlier.alpha = 0) +
  facet_wrap(~params, scales = "free",              labeller = as_labeller(TeX,                              default = label_parsed)) +
  labs(x = "Tamanho amostral") +
  guides(fill=guide_legend(title="Censura"))
```

# Skew-T

## Censura à Esquerda

## Grupo 1

```{r, warning=FALSE, message=FALSE}
errosMoECenST |>
  filter(grupo == "X1") |>
  ggplot() +
  aes(
    x = as.factor(n),
    y = valor,
    fill = as.factor(cen)
  ) +
  geom_hline(aes(yintercept = parametro_real)) +
  geom_boxplot() +
  facet_wrap(~params, scales = "free",              labeller = as_labeller(TeX,                              default = label_parsed)) +
  labs(x = "Tamanho amostral") +
  guides(fill=guide_legend(title="Censura"))
```

### Sem outliers

```{r}
errosMoECenST |>
  filter(grupo == "X1") |>
  group_by(params) |>
  filter(
    valor < boxplot.stats(valor)$stats[5],
    valor > boxplot.stats(valor)$stats[1]
    ) |>
  ggplot() +
  aes(
    x = as.factor(n),
    y = valor,
    fill = as.factor(cen)
  ) +
  geom_hline(aes(yintercept = parametro_real)) +
  geom_boxplot(outlier.alpha = 0) +
  facet_wrap(~params, scales = "free",              labeller = as_labeller(TeX,                              default = label_parsed)) +
  labs(x = "Tamanho amostral") +
  guides(fill=guide_legend(title="Censura"))
```

## Grupo 2

```{r, warning=FALSE, message=FALSE}
errosMoECenST |>
  filter(grupo == "X2", !is.na(valor)) |>
  ggplot() +
  aes(
    x = as.factor(n),
    y = valor,
    fill = as.factor(cen)
  ) +
  geom_hline(aes(yintercept = parametro_real)) +
  geom_boxplot() +
  facet_wrap(~params, scales = "free",
             labeller = as_labeller(TeX,
                                    default = label_parsed)) +
  labs(x = "Tamanho amostral") +
  guides(fill=guide_legend(title="Censura"))
```

### Sem outliers

```{r}
errosMoECenST |>
  filter(grupo == "X2", !is.na(valor)) |>
  group_by(params) |>
  filter(
    valor < boxplot.stats(valor)$stats[5],
    valor > boxplot.stats(valor)$stats[1]
    ) |>
  ggplot() +
  aes(
    x = as.factor(n),
    y = valor,
    fill = as.factor(cen)
  ) +
  geom_hline(aes(yintercept = parametro_real)) +
  geom_boxplot(outlier.alpha = 0) +
  facet_wrap(~params, scales = "free",              labeller = as_labeller(TeX,                              default = label_parsed)) +
  labs(x = "Tamanho amostral") +
  guides(fill=guide_legend(title="Censura"))
```

# Bias x MSE

```{r}
knitr::opts_chunk$set(fig.dim = c(10, 5))
```

```{r}
metricas = errosMoECenST |>
  mutate(modelo = "ST") |>
  bind_rows(errosMoECenSN |> mutate(modelo = "SN")) |>
  group_by(params, modelo, cen, n) |>
  summarise(
    bias = mean(valor - parametro_real),
    mse = mean((valor - parametro_real)**2)
    ) 
  
i = 1
g = list()
for(ci in c(0, 0.075, 0.15, 0.3)){
  
  g[[i]] = list()
  
  g[[i]][[1]] = metricas |>
    filter(cen == ci) |>
    ggplot() +
    aes(
      x = as.factor(n),
      y = bias,
      fill = as.factor(modelo),
      group = as.factor(modelo),
      color = as.factor(modelo)
    ) +
    geom_line() +
    geom_point() +
    facet_wrap(~params, scales = "free",
               labeller = as_labeller(TeX,default = label_parsed)) +
    labs(x = "Tamanho amostral", title = glue::glue("Viés {ci*100}% de Censura"))+
    theme_minimal()
  
  g[[i]][[2]] = metricas |>
    filter(cen == ci) |>
    ggplot() +
    aes(
      x = as.factor(n),
      y = mse,
      fill = as.factor(modelo),
      group = as.factor(modelo),
      color = as.factor(modelo)
    ) +
    geom_line() +
    geom_point() +
    facet_wrap(~params, scales = "free",
               labeller = as_labeller(TeX,default = label_parsed)) +
    labs(x = "Tamanho amostral", title = glue::glue("EQM {ci*100}% de Censura")) +
    theme_minimal()
  
  i = i+1
}
```

```{r}
# gridExtra::grid.arrange(
#   g[[1]][[1]],g[[1]][[2]],
#   g[[2]][[1]],g[[2]][[2]],
#   g[[3]][[1]],g[[3]][[2]],
#   g[[4]][[1]],g[[4]][[2]]
# )
```

```{r}
g[[1]][[1]]
```

```{r}
g[[1]][[2]]
```

```{r}
g[[2]][[1]]
```

```{r}
g[[2]][[2]]
```

```{r}
g[[3]][[1]]
```

```{r}
g[[3]][[2]]
```

```{r}
g[[4]][[1]]
```

```{r}
g[[4]][[2]]
```
